【裁判字號】    94,訴,762
【裁判日期】    950315
【裁判案由】    違反槍砲彈藥刀械管制條例等
【裁判全文】
臺灣基隆地方法院刑事判決               94年度訴字第762號
公  訴  人  臺灣基隆地方法院檢察署檢察官
被      告  丙○○
                    （另案在臺灣基隆監獄基隆分監執行中）
上列被告因違反槍砲彈藥刀械管制條例等案件，經檢察官提起公
訴（94年度偵字第2624號），本院合議庭裁定由受命法官獨任進
行審判，經改依簡式審判程序審理後判決如下︰
    主  文
丙○○共同收受贓物，累犯，處有期徒刑伍月，如易科罰金，以
佰元折算壹日。
    事  實
一、丙○○前因違反麻醉藥品管理條例案件，先後經本院、臺灣
    高等法院判處有期徒刑6 月、4 年確定，二件接續執行，於
    民國90年9 月11日假釋，於91年8 月19日假釋期滿，未撤銷
    假釋，其未執行之刑以已執行論而執行完畢。又因施用第一
    級、第二級毒品及贓物案件，分經本院判處有期徒刑9 月、
    4 月、3 月確定，嗣經定應執行刑為有期徒刑1 年1 月確定
    ，於93年10月1 日執行完畢。再因施用第一級、第二級毒品
    案件，經本院判處有期徒刑1 年、5 月，應執行有期徒刑 1
    年4 月確定（現執行中）。
二、丙○○與丁○○（本院審理中）明知友人季先文（業於94年
    6 月17日死亡）所持有懸掛偽造之車牌號碼5Q─3403號（丙○○不知該車牌號碼係經偽造，詳後述）自用小客車，係來
    路不明之贓車（該車係乙○○所有之車牌號碼9355─GH自用
    小客車，於94年5 月31日上午7 時許，在臺南縣永康市○○○路250 號前，為不詳姓名之人所竊），竟基於收受贓物之
    犯意聯絡，於94年6 月9 日或10日下午7 時許，在基隆市○○路169 巷附近，共同自季先文處收受上開自用小客車之贓
    物，供渠等代步之用。94年6 月26日下午1 時45分許，丙○○駕駛上開自用小客車搭載丁○○，行經基隆市○○路20號
    前，為警攔查時逃逸，嗣為警於同日下午1 時50分許，在同
    市○○路、八堵路口捕獲，扣得上揭偽造之5Q─3403號車牌
    2 面、汽車鑰匙1 支及乙○○失竊之車牌號碼9355─GH自用
    小客車（不含車牌），始查悉上情。
三、案經基隆市警察局第一分局移送臺灣基隆地方法院檢察署檢
    察官偵查後起訴。
    理  由
壹、程序事項：
    本件被告丙○○所犯係死刑、無期徒刑、最輕本刑為 3年以
    上有期徒刑以外之罪，其於準備程序中就被訴事實為有罪之
    陳述，經法官告知簡式審判程序之旨，並聽取公訴人、被告
    之意見後，本院認為適宜由受命法官獨任進行簡式審判程序
    。
貳、實體事項：
一、上開事實，業據被告丙○○於本院審理時坦承不諱，核與共
    同被告即共犯丁○○於警詢、檢察官偵查中及本院準備程序
    中所供、證人即被害人乙○○於警詢及檢察官偵查中所證情
    節大致相符，復有台南縣警察局車輛協尋、車牌遺失電腦輸
    入單、車牌車輛失竊作業─查獲車輛認可資料、車輛竊盜車
    牌失竊資料個別查詢報表─查詢車輛認可資料、證人乙○○
    領回失竊車輛之基隆市警察局贓物認領保管單等各1 紙及失
    竊車輛照片4 張附卷可稽，被告之自白核與事實相符，可以
    採信，本案事證明確，被告收受贓物之犯行洵堪認定，應依
    法論科。
二、核被告所為，係犯刑法第349 條第1 項之收受贓物罪。被告
    與共同被告丁○○間有犯意聯絡及行為分擔，均為共同正犯
    。又被告前曾受如事實欄所載有期徒刑之執行完畢，於5 年
    內，再犯本件有期徒刑以上之罪，為累犯，應依法加重其刑
    。爰審酌被告收受贓物，致證人乙○○難以尋回失竊車輛，
    破壞他人財產法益非輕，暨其犯罪之動機、目的、手段及犯
    後坦承犯行等一切情狀，量處如主文所示之刑，併諭知易科
    罰金折算標準。扣案之汽車鑰匙1 支係案外人季先文所有，
    業據被告供承在卷，復非違禁物，爰不予宣告沒收。
三、又編號5Q─3403號車牌係由證人戊○○領用，且該號車牌自
    證人戊○○領用後未曾遺失之事實，業據證人戊○○於檢察
    官偵查中結證明確，足徵扣案之5Q─3403號車牌2 面係偽造
    之車牌，然本院於95年3 月1 日當庭勘驗扣案之車牌結果，
    扣案之車牌外觀正常，並無磨損痕跡，肉眼無法判斷是否經
    過偽造，製有勘驗筆錄在卷可按，是被告辯稱不知扣案之車
    牌係經過偽造等語，即堪予採信，從而即難以行使偽造準私
    文書罪相繩，檢察官亦未就此部分起訴，據此，扣案之上揭
    車牌與本案犯罪事實即無相關聯，爰不予宣告沒收，附此敘
    明。
據上論斷，應依刑事訴訟法第273 條之1 第1 項、第299 條第1
項前段，刑法第28條、第349 條第1 項、第47條、第41條第1 項
前段，罰金罰鍰提高標準條例第1條前段、第2條，判決如主文。
本案經檢察官甲○○到庭執行職務。
中    華    民    國    95    年    3    月    15    日
                  刑事第二庭法  官  劉桂金
以上正本證明與原本無異。
對於本件判決如有不服，應於收受送達後10日內，向本院提出上
訴書狀，上訴於臺灣高等法院，並按他造當事人之人數附具繕本
。
中    華    民    國    95    年    3    月    15    日
                            書記官  丁文宏
附錄論罪法條：
刑法第349條第1項
收受贓物者，處 3 年以下有期徒刑、拘役或 500 元以下罰金。


司法院資訊處製作；財團法人民間司法改革基金會備份。
